---
title: "Prime analisi"
author: "Stefano Orlando e Mariagrazia Cicala"
date: "2023-04-18"
output: 
  html_document:
    toc: false
    toc_depth: 3
    toc_float: true
---

```{r setup, include=FALSE}
knitr::opts_chunk$set(echo = F, message = F, warning = F)
load("my_work_space.RData")
library(tidyverse)
library(magrittr)
library(officer)
library(flextable)
library(ggplot2)
library(scales)
library(janitor)
library(here)
library(lubridate)
library(gtsummary)
library(lsr)

set_flextable_defaults(font.size = 10,
                       table.layout = "autofit",
                       theme_fun = "theme_booktabs",
                       padding = 0)

std_border <- fp_border(color = "grey", style = "solid", width = 1 )
```

# Prime analisi

Abbiamo provato a vedere le variabili che potrebbero essere correlate all'infezione

```{r summary_infezioni}
# Creo db allo scopo
db_prop <- db %>% 
  dplyr::select(infetto,
         sdo1_sesso,
         sdo1_eta, 
         sdo1_modali,
         sdo1_degenza,
         terapia, 
         decessodico,
         education,
         profession_simple,
         reparto,
         dia_pri,
         proc_inv,
         cost_ln)

summary <- db_prop %>% 
  tbl_summary(by = infetto) %>% 
  add_p %>% 
  add_overall()

summary

```

Ci siamo accorti che alcuni reparti e alcune diagnosi hanno pochi casi e pochissimi o zero infetti. Ipotizziamo che si tratti di situazioni poco rilevanti in uno studio sulle ICA quindi li togliamo. I reparti con meno di 5 casi sono

```{r reparti_null}
reparti_null <- db_prop %>%
  group_by(reparto) %>% 
  summarise(infected = sum(infetto)) %>% 
  filter(infected < 5)

t2 <- flextable(reparti_null)

t2 %>%  autofit()

    

```

Invece le diagnosi con meno di 5 pazienti in tutto sono

```{r diagnosi_null}
diag_null <- db_prop %>%
  group_by(dia_pri) %>% 
  summarise(patients = n()) %>% 
  filter(patients < 5)

t3 <- flextable(diag_null) %>% 
  autofit()
t3
```

Quindi ripetiamo la tabella di sintesi esplorativa togliendo quei reparti e quelle diagnosi

```{r summary2}

reparti_null <- db_prop %>%
  group_by(reparto) %>% 
  summarise(infected = sum(infetto)) %>% 
  filter(infected < 5) %>% 
  mutate(filt = 1) %>% 
  select(reparto, filt)

diag_null <- db_prop %>%
  group_by(dia_pri) %>% 
  summarise(patients = n()) %>% 
  filter(patients < 5) %>% 
  mutate(filt1 = 1) %>% 
  select(dia_pri, filt1)

db_prop <- left_join(db_prop, reparti_null) %>% mutate(filt = ifelse(is.na(filt),0,filt))
db_prop <- left_join(db_prop, diag_null) %>% mutate(filt1 = ifelse(is.na(filt1),0,filt1))

db_prop <- db_prop %>% 
  filter(!filt == 1) %>% 
  filter(!filt1 == 1) %>% 
  select(-c(filt, filt1))

summary <- db_prop %>% 
  tbl_summary(by = infetto) %>% 
  add_p %>% 
  add_overall()

summary
```


## Propensity

**Primo passo:** facciamo una regrssione logistica con tutte le variabili identificate rispetto all'infezione

```{r logistica}
# Step 1: PS estimation with logistic regression -----------------------
model <- glm(
  infetto ~ sdo1_eta + sdo1_modali + sdo1_degenza + terapia + decessodico + reparto + dia_pri + proc_inv, 
  data = db_prop,
  family = binomial("logit")
)

model %>% tbl_regression(exponentiate = T)

```

**Secondo passo:** faccio match usando i PS
```{r matching using PS}
# Get PS values
ps_values <- model$fitted.values

# Step 2: matching using PS --------------------------------------------
# Define outcome and treatment vector
outcome <- db_prop$cost
treatment <- db_prop$infetto

# Matching
match_object <- Match(
  Y = outcome,            # vector with the outcome
  Tr = treatment,         # vector with treatment
  X = ps_values,          # vector with individual propensity scores
  estimand = "ATT",       # average treatment effect on treated
  M = 2,                  # 1:2 matching,
  ties = FALSE,           # If there are multiple matches, takes only 1
  replace = FALSE         # Control subjects used only once
)

```

**Terzo passo:** valuto il bilanciamento delle covariate dopo il match
```{r balance assessment}
# Step 3: balance assessment -------------------------------------------
balance_table <- bal.tab(
  match_object,
  infetto ~ sdo1_eta + sdo1_modali + sdo1_degenza + terapia + decessodico + reparto + dia_pri + proc_inv, 
  data = db_prop,
  continuous = "std", binary = "std", s.d.denom = "treated", disp = c('means', 'sds'),
  un = T, stats = c('means.diffs', 'variance.ratios')
)

bal.plot(
  match_object,
  formula = infetto ~ sdo1_eta + sdo1_modali + sdo1_degenza + terapia + decessodico + reparto + dia_pri + proc_inv, 
  data = db_prop,
  var.name = "sdo1_eta", which = "both"
)

```

***quarto passo:*** Outcome analysis
```{r outcome analysis}
# Step 4: outcome analysis
summary(match_object)

# Compute confidence intervals -----------------------------------------
# Without caliper
rd_1 <- match_object$est
lower_1 <- match_object$est - 2 * match_object$se.standard
upper_1 <- match_object$est + 2 * match_object$se.standard

c(lower_1, rd_1, upper_1)


# Get matched datasets
db_match <- bind_rows(
  db_prop[match_object$index.treated, ],
  db_prop[match_object$index.control, ]
)

# Logistic regression to quantify OR
# Without caliper
db_match_model<- glm(
  cost ~ infetto + sdo1_eta + sdo1_modali + sdo1_degenza + terapia + decessodico + reparto + dia_pri + proc_inv,
  data = db_match,
  family = gaussian("identity")
)

or <- exp(coef(db_match_model)[2])
lower_or <- exp(confint(db_match_model)[2, 1])
upper_or <- exp(confint(db_match_model)[2, 2])

c(lower_or, or, upper_or)

```

